【裁判字號】    97,交聲,147
【裁判日期】    970509
【裁判案由】    違反道路交通管理處罰條例聲明異議
【裁判全文】
臺灣基隆地方法院交通事件裁定         97年度交聲字第147號
原處分機關  交通部公路總局臺北區監理所基隆監理站
異  議  人
即受處分人  甲○○
上列異議人即受處分人因違反道路交通管理處罰條例案件，對於
交通部公路總局臺北區監理所基隆監理站於中華民國97年4 月24
日所為之裁決（原處分案號：基監字第裁42-AI0000000號），聲
明異議，本院裁定如下：
    主  文
異議駁回。
    理  由
一、原處分意旨略以：異議人即受處分人甲○○於民國97年3 月
    2 日下午4 時52分許，駕駛車牌號碼8B-2470 號自用小客車
    ，行經臺北市○○路車行地下道，任意跨越兩條車道行駛，
    為警依法舉發，故依道路交通管理處罰條例第45條第12款、
    第63條第1 項第1 款等規定裁處異議人罰鍰新臺幣（下同）
    600 元，並記違規點數1 點等語。
二、異議意旨則以：舉發通知單記載違規日期為97年3 月3 日下
    午4 時52分，當時人在服務機關上班，不可能駕車外出；又
    採證照片並無法看見車號，無從證明其本人違規，故向本院
    提出異議，求為撤銷原處分云云。
三、按汽車駕駛人，爭道行駛有任意跨越兩條車道行駛之情形者
    ，處600 元以上1,800 元以下罰鍰，並記違規點數1 點，道
    路交通管理處罰條例第45條第12款、第63條第1 項第1 款定
    有明文。
四、異議人雖以上情置辯，然本件違規時間係因舉發員警填寫錯
    誤所致，事後業經更正為97年3 月「2 日」下午4 時52分，
    此有卷附臺北市政府警察局信義分局97年4 月11日北市警信
    分交字第09730731200 號函可佐，異議人執此聲明異議，尚
    無所據。至採證照片（拍攝時間為下午4 時52分）係因車牌
    號碼V5-5868 號自用小客車同時違規跨越車道行駛，致使警
    方拍照採證角度無法攝得車牌號碼V5-5868 號自用小客車後
    方同時違規之紅色車輛（當時開啟車頭大燈）之車牌號碼，
    ，而依另張採證照片（拍攝時間為下午4 時53分），該紅色
    車輛尾隨車牌號碼V5-5868 號自用小客車繼續直行，車牌號
    碼可清楚辨識為8B-2470 號，同樣開啟車頭大燈，比對兩張
    採證照片及車輛款式，堪可認定異議人之車輛即為車牌號碼
    V5-5868 號自用小客車後方任意跨越兩條車道行駛之車輛。
    異議人主張採證照片無法證明其違規行為，顯無可採。從而
    ，本件異議為無理由，應予駁回。
據上論斷，應依道路交通案件處理辦法第19條，裁定如主文。
中    華    民    國    97    年    5     月    9     日
                    交通法庭法  官  楊皓清
以上正本證明與原本無異。
對於本件裁定如有不服，應於收受送達後5 日內，向本院提出抗
告書狀，敘述抗告之理由，抗告於臺灣高等法院。
中    華    民    國    97    年    5     月    9     日
                            書記官  盧鏡合


司法院資訊處製作；財團法人民間司法改革基金會備份。
